【裁判字號】    90,上訴,2650
【裁判日期】    900926
【裁判案由】    毒品危害防制條例
【裁判全文】
臺灣高等法院刑事判決                            九十年度上訴字第二六五○號
    上  訴  人  臺灣臺北地方法院檢察署檢察官
    被      告  甲○○
    選任辯護人  胡鳳嬌
右上訴人因被告違反毒品危害防制條例案件，不服臺灣臺北地方法院九十年度訴字第
三十號，中華民國九十年七月三日第一審判決（起訴案號：臺灣臺北地方法院檢察署
八十九年度偵字第一三六五五號），提起上訴，本院判決如左：
    主  文
原判決撤銷。
甲○○連續轉讓第二級毒品，處有期徒刑陸月，如易科罰金，以佰元折算壹日。
扣案之第二級毒品大麻煙捲貳拾伍支、藥丸貳拾壹顆，均沒收銷燬。
    事  實
一、甲○○於民國（下同）八十九年六月廿八日晚間，在台北市○○○路○段七十號
    「中國城ＰＵＢ」前，以新台幣（下同）一萬元及一萬二千五百元之代價，向不
    詳之人購買第二級毒品大麻煙捲四十支及含有第二級毒品甲基安非他命與鎮痛麻
    醉藥品Ketamine成分之藥丸（以下簡稱藥丸）廿五顆（公訴人誤載為ＭＤＭＡ廿
    五顆），旋基於概括之犯意，於同年六月三十日、七月一日，在上址「中國城Ｐ
    ＵＢ」內，連續將大麻煙捲、藥丸轉讓予綽號「小高」、「小陳」、「小林」及
    不詳姓名之女子供其等吸食、服用，嗣於同年七月八日凌晨三時五十分許，在「
    中國城ＰＵＢ」前為警查獲，並扣得大麻煙捲廿五支、藥丸廿一顆。
二、案經台北市政府警察局中山分局移送臺灣臺北地方法院檢察署檢察官偵查起訴。
    理  由
一、訊據被告甲○○矢口否認轉讓第二級毒品之犯行，並辯稱：其於八十九年六月廿
    八日晚間，在「中國城ＰＵＢ」前，向不詳姓名之「小高」購買大麻煙捲四十支
    及藥丸廿五顆後，於同年六月三十日（週五）、七月一日（週六）去該ＰＵＢ時
    服用四顆藥丸，並於每日吸用一、二支大麻煙捲，其向「小高」購得之毒品均係
    供自己施用，並未轉讓給他人，在警訊時係因警員說藥丸這麼多怎麼可能自己施
    用，始一時緊張供稱有轉讓給他人等語。惟查：
    被告於警局初訊時即坦稱：「我所持有之毒品大麻煙，部份自己吸食，部份提供
    給朋友吸食，但未收取代價，快樂丸（ＭＤＭＡ）我自己沒有吸食，已提供四顆
    給朋友服用，亦未收取代價。」（見偵卷第七、八頁）。雖其辯以因緊張才承認
    云云，惟其於檢察官偵查初訊時亦坦稱：「（有無將快樂丸送人？）有。上個星
    期二買的，星期五、六送給舞廳認識的『小高』、『小陳』、『小林』及不詳姓
    名的女孩子，我送給他們快樂丸及大麻捲煙。」（見偵卷第廿三頁），嗣檢察官
    於八十九年十月三十一日訊問時亦坦承：「（在警局所為之陳述是否出自你自由
    意願？）是。警察並無刑求我。」（見偵卷第五十一頁反面）。而證人即取締員
    警童明輝亦供稱：「他說轉讓予ＰＵＢ店內的朋友、女孩子或一些不特定之人，
    ．．。」（見偵卷第五十一頁），參以被告既自承每日僅吸用一、二支大麻，竟
    隨身攜帶二十五支，且攜帶大量藥丸，當非僅供自己吸用而已，是被告應有轉讓
    予他人吸用。此外，並有如事實欄所載之煙捲廿五支及藥丸廿一顆扣案可資佐證
    ，該煙捲及藥丸經送法務部調查局檢驗結果，分別含有第二級毒品大麻成分及第
    二級毒品甲基安非他命成分，有該局中華民國九十年一月十六日陸(一)字第九○
    ○○三一一五號函及陸(一)字第九○○○三一三二號檢驗通知書各一紙附卷可稽
    （見原審卷第十五、十六頁）。被告上開所辯，無非事後卸責之詞，不足採信，
    其犯行洵堪認定，應依法論科。
二、核被告所為，係犯毒品危害防制條例第八條第二項之轉讓第二級毒品罪。被告非
    法持有毒品之低度行為，應為轉讓之高度行為所吸收，不另論之。被告先後多次
    轉讓行為，時間緊接，方法類似，犯罪構成要件相同，顯係基於概括犯意為之，
    應論以連續犯。原審未予詳究，遽為被告無罪判決諭知，尚有未洽，檢察官上訴
    意旨指摘及此，應認有理由，自應由本院將原判決撤銷。爰審酌被告犯罪之動機
    、目的、手段、所生危害及犯罪後態度等一切情狀，量處如主文所示之刑。被告
    犯罪後，刑法第四十一條已於九十年一月四日經立法院修正，總統於同年月十日
    公告，自同年月十二日起施行，依修正後之現行刑法第四十一條第一項規定：犯
    最重本刑為五年以下有期徒刑以下之刑之罪，而受六個月以下有期徒刑或拘役之
    宣告，因身體、教育、職業、家庭之關係或其他正當事由，執行顯有困難者，得
    易科罰金。經比較新舊法之規定，以變更後之新法對被告有利，依刑法第二條第
    一項前段之規定，自應適用裁判時之新法，併諭知易科罰金之折算標準。被告身
    上所查獲扣得之大麻煙捲廿五支、藥丸廿一顆，應依毒品危害防制條例第十八條
    段之規定，宣告沒收銷燬之。
據上論斷，應依刑事訴訟法第三百六十九條第一項前段、第三百六十四條、第二百九
十九條第一項前段，毒品危害防制條例第八條第二項、第十八條第一項，刑法第十一
條前段、第五十六條、第二條第一項前段、第四十一條第一項，罰金罰鍰提高標準條
例、第二條，判決如主文。
本案經檢察官柯麗鈴到庭執行職務。
中      華      民      國     九十     年      九      月    二十六    日
                              臺灣高等法院刑事第五庭
                                  審判長法  官  曾  德  水
                                        法  官  蔡  光  治
                                        法  官  楊  貴  雄
右正本證明與原本無異。
如不服本判決應於收受送達後十日內向本院提出上訴書狀，其未敘述上訴之理由者並
得於提起上訴後十日內向本院補提理由書（均須按他造當事人之人數附繕本）。
                                        書記官  林  淑  貞
中      華      民      國     九十     年      九      月    二十八    日
附錄：本判決論罪科刑法條全文
毒品危害防制條例第八條第二項：
二轉讓第二級毒品者，處六月以上五年以下有期徒刑，得併科新台幣七十萬元以下罰
  金。


司法院資訊處製作；財團法人民間司法改革基金會備份。
